【裁判字號】    94,訴,1537
【裁判日期】    950602
【裁判案由】    毒品危害防制條例
【裁判全文】
臺灣板橋地方法院刑事判決              94年度訴字第1537號
公  訴  人  臺灣板橋地方法院檢察署檢察官
被      告  壬○○
                    （於臺灣雲林監獄另案執行，本案審理期
選任辯護人  蔡明熙律師
被      告  辛○○
                    （現於臺灣臺北監獄臺北分監另案執行）
選任辯護人  趙國生律師
            謝尚修律師
被      告  己○○
                    （現於臺灣桃園女子監獄另案執行）
            丙○○
上二人共同
選任辯護人  楊貴森律師
上列被告因違反毒品危害防制條例，經檢察官提起公訴（九十四
年度偵字第八九一三號），本院判決如下：
    主  文
壬○○共同連續販賣第一級毒品，累犯，處無期徒刑，褫奪公權
終身；又共同連續販賣第二級毒品，累犯，處有期徒刑拾年。
辛○○共同連續販賣第一級毒品，累犯，處有期徒刑拾年；又共
同連續販賣第二級毒品，累犯，處有期徒刑肆年陸月；又連續轉
讓第一級毒品，累犯，處有期徒刑壹年拾月。應執行有期徒刑拾
伍年陸月。
己○○、丙○○共同連續販賣第一級毒品，己○○處有期徒刑柒
年肆月，丙○○處有期徒刑柒年貳月。
扣案第一級毒品海洛因貳拾包（淨重參拾玖點壹伍公克）及伍拾
包（淨重壹佰肆拾捌點柒伍公克）、第二級毒品安非他命（淨重
合計玖佰柒拾點參公克）、第二級毒品安非他命壹包（淨重零點
貳公克）、第一級毒品海洛因壹包（淨重零點陸伍公克）、第二
級毒品安非他命壹包（毛重零點貳玖公克），第二級毒品安非他
命貳包（淨重分別為參點零肆公克及貳點壹伍公克）與第二級毒
品安非他命（淨重零點貳公克）均沒收銷燬之。扣案電動研磨器
壹台、海洛因製模具壹組、行動電話壹具（門號：000000
0000號）、電子磅秤壹台與分裝袋壹佰玖拾肆個均沒收之。
未扣案壬○○、辛○○共同販賣第一級毒品所得財物新臺幣參萬
柒仟元及共同販賣第二級毒品所得之財物新臺幣參萬伍仟元，均
以其等財產抵償之。未扣案壬○○、辛○○、己○○、丙○○共
同販賣第一級毒品所得財物新臺幣貳仟伍佰元，以其等財產抵償
之。
    事  實
一、前案犯罪科刑執行部分：
  (一)壬○○前因違反麻醉藥品管理條例案件，經本院以八十四年
    度易字第六二八五號判處有期徒刑五月確定，於民國八十五
    年九月十八日以易科罰金執行完畢（不構成累犯）。又因贓
    物案件，經本院以八十七年度易字第四七六七號判處有期徒
    刑四月確定；復因竊盜案件，經臺灣雲林地方法院以八十七
    年度易字第一○七四號判處有期徒刑七月確定，以上二罪刑
    經接續執行，甫於九十年三月十二日執行完畢（此部分構成
    累犯）。其後又因施用毒品違反毒品危害防制條例案件，經
    本院以九十三年度訴字第二二八四號判處有期徒刑九月及五
    月確定，再因違反槍砲彈藥刀械管制條例案件，經臺灣臺北
    地方法院以九十四年度訴字第六六三號判處有期徒刑一年二
    月確定，以上所處二罪刑經定應執行刑為二年一月；其另同
    因施用毒品違反毒品危害防制條例案件，經本院以九十四年
    度訴字第一五七一號判處有期徒刑十月及六月確定，再因贓
    物案件，經本院以九十四年度簡字第五三六六號判處有期徒
    刑四月確定，以上所處二罪刑經定應執行刑為一年五月，並
    與前述有期徒刑二年一月接續執行，現仍執行中（此部分不
    構成累犯）。
  (二)辛○○前因違反藥事法及麻醉藥品管理條例案件，經臺灣臺
    北地方法院以八十二年度少訴字第二九號判處有期徒刑六月
    及二年十月，應執行有期徒刑三年，緩刑五年確定；惟於緩
    刑期內又因違反麻醉藥品管理條例案件，經臺灣臺北地方法
    院判處有期徒刑二年六月及四月，應執行刑為二年八月確定
    ，並與前開有期徒刑三年接續執行，於九十三年四月一日因
    假釋期滿未經撤銷而視為執行完畢。又因贓物案件，經本院
    以八十九年度訴字第一七二八號判處有期徒刑六月確定，於
    九十二年六月十二日以易科罰金執行完畢（以上構成累犯）
    。復因施用毒品違反毒品危害防制條例案件，經本院以九十
    三年度訴字第二二八三號判處有期徒刑一年與六月，並定應
    執行刑為一年四月確定，現仍執行中（此部分不構成累犯）
    。
  (三)己○○前因施用毒品違反毒品危害防制條例案件，經檢察官
    送勒戒處所觀察、勒戒，因認有繼續施用毒品之傾向而送戒
    治處所施以強制戒治，於九十年一月十八日因停止戒治所餘
    期間付保護管束而釋放，嗣於九十年二月十四日因保護管束
    期滿未經撤銷保護管束而視為強制戒治期滿執行完畢，並由
    臺灣臺北地方法院檢察署檢察官以九十年度戒毒偵字第一六
    一號、第二○九號、第二一○號為不起訴處分確定。復因施
    用毒品違反毒品危害防制條例案件，經臺灣臺北地方法院九
    十四年度訴字第一○七○號判處有期徒刑七月及四月，並定
    應執行刑為十月確定，現仍執行中（以上均不構成累犯）。
  (四)丙○○前因竊盜及贓物案件，經臺灣士林地方法院以八十六
    年度易字第一六四六號判處有期徒刑七月及拘役四十日，緩
    刑三年確定，緩刑期滿未經撤銷。又因酒後不能安全駕駛之
    公共危險案件，經同法院以九十年度交簡字第六六○號判處
    拘役五十日確定，於九十年八月十三日以易科罰金執行完畢
    。再因施用毒品違反毒品危害防制條例案件，經本院以九十
    四年度簡字第三三二八號判處有期徒刑四月確定，於九十四
    年十二月三十日以易科罰金執行完畢（以上均不構成累犯）
    。
二、本案犯罪事實部分：
  (一)壬○○與辛○○係同居男女朋友，辛○○因毒癮深重無法自
    拔，復無資力購買毒品施用抵癮，壬○○乃以可免費施用毒
    品及提供生活費用為誘，而使辛○○同意與之共同販賣毒品
    ，約定由壬○○販入第一級毒品海洛因與第二級毒品安非他
    命後，於不特定人以壬○○持用之門號000000000
    0號行動電話，或辛○○持用之門號0000000000
    號、0000000000號行動電話向壬○○或辛○○連
    絡購買毒品事宜後，再由壬○○或辛○○一同、分別或推由
    其中一人出面取款，並自二人同居之臺北縣中和市○○街二
    三四巷四號二樓住處取出已分裝好或尚未分裝而依購買者所
    需之數量秤重分裝之第一級毒品海洛因與第二級毒品安非他
    命交付之，所得款項均歸壬○○，充為其生活花費或販入毒
    品之資金，辛○○則可自上開住處所存放之海洛因中每日取
    用半錢之第一級毒品海洛因與價值約一千元數量不到一公克
    之第二級毒品安非他命施用抵癮，並賴壬○○支應其生活費
    用。二人遂基於販賣第一級毒品及第二級毒品之共同概括犯
    意聯絡，為下列販入及賣出第一級毒品海洛因與第二級毒品
    安非他命之行為：
    1.壬○○於九十四年四月間某日，在臺北縣板橋市舊火車北
      站前站，向姓名年籍不詳綽號「林仔」之成年男子，以新
      臺幣（下同）一百一十五萬元之價格，販入第一級毒品海
      洛因乙塊後（重約九兩）；再於九十四年五月二十四日凌
      晨五時許，在位於臺北縣蘆洲市○○路之黃金海岸餐廳門
      口，向姓名年籍不詳綽號「姐仔」之成年女子以六十萬元
      之價格，販入第二級毒品安非他命一公斤。
    2.辛○○於九十四年四月二十四日凌晨某時許，在其與壬○○同居之臺北縣中和市○○街二三四巷四號二樓住處，以
      二千元之價格出售數量不詳之第一級毒品海洛因予己○○
      。又於九十四年四月二十九日二十三時二十七分許，辛○○以電話與己○○約定出售海洛因之事宜後，於其後某時
      ，在臺北縣中和市○○街與興南路口，由己○○將三千五
      百元之款項支付予辛○○，並由辛○○將第一級毒品海洛
      因（重量約四分之一錢）交付予己○○。復於數日後之九
      十四年五月二日後某日某時，己○○與辛○○約定購買海
      洛因之事宜後，亦在上址由己○○將三千五百元之款項交
      予辛○○，並由壬○○、辛○○共同交付第一級毒品海洛
      因（重量約四分之一錢）予己○○。
    3.辛○○於九十四年四月下旬某日（不包括四月三十日），
      在臺北縣中和市○○街與興南路口，以一萬五千元之價格
      出售第二級毒品安非他命（重量約半兩）予丙○○，由丙○○付款予辛○○，辛○○並交付上開第二級毒品安非他
      命予丙○○。復於數日後之九十四年四月下旬某日（不包
      括四月三十日），同在上址由辛○○以一萬五千元之價格
      出售第二級毒品安非他命（重量約半兩）予丙○○，由丙○○付款予辛○○，辛○○並交付上開第二級毒品安非他
      予丙○○。
    4.辛○○於九十四年五月五日十三時二十三分許，以電話與
      戊○○約定出售安非他命事宜後，即在位於臺北縣中和市
      ○○街某址之便利商店前，由辛○○將價值二千元之第二
      級毒品安非他命（數量不詳）交付予戊○○，惟當日戊○○並未付款，而於九十四年五月九日五時三十一分後之某
      時，戊○○同在上址持面額為二萬元之支票交付辛○○，
      欲清償上開未付之安非他命價金二千元，同時代償其年籍
      不詳女性成年友人「小涵」積欠辛○○之八千元債務，並
      欲請辛○○以現金找回差額，因辛○○不同意，致所購買
      上開安非他命之價金尚未支付。
    5.辛○○於九十四年五月九日前之四月、五月間某日，經丁○○以電話聯絡欲以五千元之價格購買第二級毒品安非他
      命後，於同日在臺北縣中和市○○街某處，由丁○○交付
      五千元之款項予壬○○，再由辛○○交付數量不詳之安非
      他命予丁○○。又於九十四年五月九日二十二時四十三分
      許，丁○○再以電話與辛○○聯絡欲以四千元之價格購買
      海洛因，惟當日因故並未交易，翌日丁○○再以電話與壬○○聯繫後，於同日在臺北縣中和市○○街某處將價金交
      予壬○○，惟實際僅支付三千元之價款，再由辛○○將數
      量不詳之第一級毒品海洛因交付予丁○○。
    6.辛○○於九十四年五月四日二十二時七分許以電話與張玉
      成約定出售海洛因事宜後，約五分鐘後在臺北縣中和市○○街某處，由張玉成將一萬元之款項交付辛○○，並由辛○○將二包第一級毒品海洛因（重量均約四分之一錢）交
      付予張玉成。
    7.辛○○於九十四年四月二十二日五時四十九分許以電話與
      顏世杰（起訴書誤植為顏世傑）約定出售價值二萬元海洛
      因之事宜後，約十五分鐘後在臺北縣中和市○○街某處，
      由辛○○將第一級毒品海洛因（數量不詳）交付予顏世杰
      ，顏世杰則將一萬五千元之款項交付辛○○，尚有五千元
      之價款未付。
    8.辛○○與己○○往來密切，二人以乾姐妹相稱，丙○○則
      為己○○之男友。辛○○與己○○基於販賣第一級毒品概
      括犯意聯絡，於九十四年四月二十五日由辛○○以電話與
      年籍不詳綽號「小涵」之女子約定以八千元之價格出售數
      量不詳之第一級毒品海洛因後，旋以電話指示己○○委其
      將上開第一級毒品海洛因持至臺北縣中和市○○街某處，
      由己○○將該第一級毒品海洛因交付予「小涵」，惟小涵
      並未依約付款，經己○○向辛○○反應，辛○○表示日後
      再向「小涵」取款。又辛○○於九十四年四月三十日至五
      月二日期間，因至雲林縣斗六市而無法親自處理販賣海洛
      因之事宜，乃與己○○承上開概括犯意聯絡，並與丙○○
      基於販賣第一級毒品概括犯意聯絡，由己○○、劉泰閎在
      該期間內暫住於辛○○位於臺北縣中和市○○街一四三巷
      六三弄一之一號之租處，辛○○則於與購毒者電話連繫後
      ，委託己○○、劉泰閎依其電話指示，由其二人共同或由
      丙○○單獨代為送貨取款，而連續為下列販賣第一級毒品
      海洛因之行為：
      (1)辛○○於九十四年四月三十日二十一時五分許，以電話
        與其胞兄庚○○約定以二千五百元之價格出售第一級毒
        品海洛因後，旋以電話指示在其住處借住之己○○，由
        己○○、丙○○取出置放於辛○○住處一點八公克之第
        一級毒品海洛因，二人再騎乘機車至臺北縣中和市○○
        街與興南路口，由庚○○當場交付二千五百元之款項予
        己○○，並由己○○將一點八公克之第一級毒品海洛因
        交付予庚○○。
      (2)辛○○於同日即九十四年四月三十日二十二時三十二分
        許，以電話與年籍不詳綽號為「二哥」之成年男子約定
        出售第一級毒品海洛因四包（每包重量約為零點五錢）
        ，並商定先取貨日後再計費付款後，旋以電話指示在其
        住處借住之己○○，由己○○取出置放於辛○○住處之
        上開海洛因四包，再交由丙○○騎乘機車至國道二號高
        速公路土城交流道某處，將上開第一級毒品海洛因四包
        交付予「二哥」。
      (3)辛○○於九十四年五月二日十六時三十一分許，以電話
        與年籍不詳綽號「信義」駕駛紅色車輛之成年男子約定
        以三千元之價格出售零點六五公克之第一級毒品海洛因
        後，旋以電話指示在其住處借住之己○○，由己○○取
        出置放於辛○○住處之上開第一級毒品海洛因中秤量含
        袋零點六五公克之重量分裝後，再由丙○○騎乘機車至
        臺北縣中和市○○街與興南路口，將上開第一級毒品海
        洛因交付予「信義」，惟「信義」並未支付價金三千元
        。
  (二)辛○○另因情誼，復惱壬○○另結新歡，乃基於轉讓第一級
    毒品及第二級毒品之概括犯意，連續於下列時地，將第一級
    毒品海洛因及第二級毒品安非他命無償贈予友人甲○○及乙○○而為轉讓：
    1.於九十四年四月二十二日二十一時四十五分許，甲○○以
      電話向辛○○要求購買二千元之安非他命後，至辛○○上
      開住處與之共同施用第二級毒品安非他命（二人所涉施用
      第二級毒品犯行均由檢察官另案處理），嗣甲○○欲為離
      開之際，辛○○即將數量不詳之第二級毒品安非他命乙包
      無償贈予甲○○而為轉讓。
    2.於九十四年四月二十四日十三時五十六分許，乙○○以電
      話向辛○○要求購買價值三千元數量不詳之第一級毒品海
      洛因後，辛○○旋至乙○○位於臺北縣板橋市○○路一七
      四巷七號之住處樓下，將數量不詳之第一級毒品海洛因及
      第二級毒品安非他命無償贈予乙○○而為轉讓。
    3.於九十四年四月二十八日零時許，乙○○以電話向辛○○
      要求購買價值三千元數量不詳之第一級毒品海洛因後，辛○○旋至乙○○位於臺北縣板橋市○○路一七四巷七號之
      住處樓下，將數量不詳之第一級毒品海洛因無償贈予乙○○而為轉讓。
三、經警對於壬○○、辛○○所使用之000000000、0
    000000000及0000000000號行動電話實
    施通訊監察後，持本院核發之搜索票，先後於下列時地查獲
    及扣押物品：
  (一)於九十四年五月二十四日十一時三十分許，至壬○○及辛○○位於臺北縣中和市○○街二三四巷四號二樓住處執行搜索
    ，當場查獲壬○○、辛○○、甲○○，並扣得壬○○所有之
    第一級毒品海洛因二十包（淨重三十九點一五公克）及五十
    包（淨重一百四十八點七五公克）、第二級毒品安非他命（
    淨重合計九百七十點三公克）、電動研磨器乙台、海洛因製
    模具乙組、行動電話乙具（門號：0000000000號
    ）、電子磅秤乙台與分裝袋一百九十四個，與同為其所有之
    第二級毒品大麻（淨重一點二公克）、筆記型電腦乙台、投
    影機乙台與吸食器三組等物。另尚自同時在場之癸○○身上
    起獲其所有之安非他命（淨重零點九一公克）與吸食器乙組
    。
  (二)經辛○○同意搜索後，於同日十五時十分許，至辛○○位於
    臺北縣中和市○○街一四三巷六三弄一之一號之租處執行搜
    索，扣得第二級毒品安非他命乙包（淨重零點二公克）及吸
    食器乙組。
  (三)又於同日十一時五十分許，持本院核發之搜索票至戊○○位
    於桃園縣蘆竹鄉○○路○段二○五巷二二弄一號住處執行搜
    索，扣得其所有之第二級毒品安非他命二包（毛重合計為一
    點八八公克公克）與吸食器乙組。
  (四)復於同日十二時五十分許，持本院核發之搜索票至丙○○位
    於臺北市北投區○○○路○段十六號一樓之住處執行搜索，
    扣得其向辛○○購得之第二級毒品安非他命二包（淨重分別
    為三點零四公克及二點一五公克）、分裝杓乙支、玻璃球乙
    個及吸食器乙組。
  (五)再於同日十六時五十分許，持本院核發之搜索票至乙○○位
    於臺北縣板橋市○○路一七四巷七號四樓之住處執行搜索，
    扣得辛○○遺留該處之第一級毒品海洛因乙包（淨重零點六
    五公克）、第二級毒品安非他命乙包（毛重零點二九公克）
    與鄭瓊雯所有之吸食器乙組。
  (六)又於同日十七時二十分許，持本院核發之搜索票至己○○位
    於臺北市○○區○○路二段三○一巷四之六號住處執行搜索
    ，扣得丙○○向辛○○購得而置放該處之第二級毒品安非他
    命（淨重零點二公克），及其所有之安非他命殘渣袋二只與
    玻璃球吸食器二個。
四、案經臺北市政府警察局移送臺灣板橋地方法院檢察署檢察官
    偵查起訴。
    理  由
一、有罪部分：
  (一)被告之辯解：
    1.被告壬○○對於上開購買海洛因與安非他命及為警查獲扣
      案之情形，固為坦承是認，惟矢口否認有何販賣毒品犯行
      ，辯以係為自己施用之目的而購入該等海洛因與安非他命
      ，且因一次購買量多較為便宜，方為買入如此鉅量之海洛
      因與安非他命；又其並無單獨或與被告辛○○共同出售海
      洛因與安非他命予他人之行為，辛○○係因不滿伊另結新
      歡而故為誣陷云云。
    2.被告辛○○對於與被告壬○○共同販賣海洛因與安非他命
      ，並先後出售予己○○、丙○○、戊○○、丁○○、張玉
      成、顏世杰，及委託被告己○○及丙○○代為交貨取款而
      出售予「二哥」、「信義」與「小涵」等人，並無償贈與
      毒品予甲○○、乙○○之事實，均自白不諱，惟矢口否認
      有販賣海洛因予其胞兄庚○○並委由被告己○○及丙○○
      代為交貨取款之情事，辯稱該等海洛因係免費贈予庚○○
      施用，至於庚○○當時交付被告己○○及丙○○之二千五
      百元，實係庚○○償還先前因住院而向伊借支之款項，並
      非購買該等海洛因之對價云云。
    3.被告己○○固坦認曾受被告辛○○電話委託代為交付毒品
      予庚○○、「二哥」、「信義」與「小涵」等人，惟除確
      曾交付海洛因予庚○○外，其餘三人部分因其等在被告辛○○住處內找不到所稱之海洛因，故並未實際前往指定地
      點交付。
    4.被告丙○○就受託交付海洛因予庚○○及「二哥」部分所
      辯與被告己○○之辯解相同，另就受託交付海洛因予「信
      義」與「小涵」部分則完全否認之，辯稱根本未接到被告
      辛○○此部分之電話委託云云。
  (二)認定犯罪事實之證據及理由：
    1.出售海洛因予己○○部分（即事實欄二(一)2.部分）：
      (1)被告辛○○與己○○往來密切，二人以乾姐妹相稱，被
        告辛○○於九十四年四月二十四日凌晨某時許，在其與
        被告壬○○同居之臺北縣中和市○○街二三四巷四號二
        樓住處，以二千元之價格出售數量不詳之海洛因予己○○；又於同年月二十九日二十三時二十七分許，被告辛○○以電話與己○○約定出售海洛因之事宜後，於其後
        某時在臺北縣中和市○○街與興南路口，由己○○將三
        千五百元之款項支付予被告辛○○，並由被告辛○○將
        海洛因（重量約四分之一錢）交付予己○○；復於數日
        後之九十四年五月二日後之某日某時，己○○與被告辛○○約定購買海洛因之事宜後，亦在上址由己○○將三
        千五百元之款項交予被告辛○○，並由被告壬○○、辛○○共同交付毒品海洛因（重量約四分之一錢）予己○○等情，業據被告辛○○自白不諱在卷，核與證人己○○及丙○○於本院審理中之證述相為合致（參本院九十
        五年四月七日審判筆錄第七頁、第十頁、第十四頁、第
        十五頁、第十七頁、第十九頁、第二十二頁），並有被
        告辛○○、己○○及丙○○間就上開毒品交易所為之通
        信監察譯文存卷可稽（參九十四年度偵字第八九一三號
        偵查卷第一百八十四頁、第一百八十八頁），堪信其此
        項自白應與事實相符。
      (2)又就己○○第三次向被告辛○○購買海洛因之日期，證
        人己○○雖陳稱係在第二次購買海洛因（即九十四年四
        月二十九日）後數日等語（參本院九十五年四月七日審
        判筆錄第十七頁），而未能記憶詳確日期。惟丙○○、
        己○○曾因被告辛○○至雲林縣斗六市一段期間，而在
        該期間內暫住於辛○○位於臺北縣中和市○○街一四三
        巷六三弄一之一號之租處，此經被告辛○○、丙○○及
        己○○均供陳一致無誤，則該期間內己○○自無向被告
        辛○○面購海洛因之可能。而依卷附通訊監察譯文之記
        載，辛○○於九十四年四月二十九日二十三時二十七分
        許以門號0000000000之行動電話與己○○之
        通話中曾言及：「好啊，啊快點過來我現在要去南部了
        。」之內容（參九十四年度偵字第八九一三號偵查卷第
        一八四頁）；另其於九十四年五月二日十七時四分許同
        以上開電話與己○○之通話中則謂：「小君喔，我明天
        就回去了‧‧‧」，等語（參九十四年度偵字第八九一
        三號偵查卷第一八六頁），足見被告辛○○係於九十四
        年四月三十日至同年五月二日之期間內離開住所前往雲
        林縣斗六市。是以己○○第三次向被告辛○○購買海洛
        因之日期，即可排除於上開期間內之可能性，而應認定
        為九十四年五月二日後之某日。
      (3)被告壬○○雖矢口否認曾與被告辛○○共同交付海洛因
        予己○○，惟證人己○○第三次向被告辛○○聯繫購買
        海洛因事宜後，確係由被告壬○○、辛○○一同開車至
        約定地點共同交付海洛因（重量約四分之一錢）予己○○，此經證人己○○於本院審理中結證屬實（參本院九
        十五年四月七日審判筆錄第十頁、第十四頁、第十五頁
        ），並經被告辛○○是認無訛，被告壬○○是項辯解自
        委無可採。是以此部分事證明確，足為認定。
    2.出售安非他命予丙○○部分（即事實欄二(一)3.部分）：
      (1)被告辛○○於九十四年四月下旬某日（不包括四月三十
        日），在臺北縣中和市○○街與興南路口，以一萬五千
        元之價格出售安非他命（重量約半兩）予丙○○，由丙○○付款予辛○○，被告辛○○並交付上開安非他命予
        丙○○；復於數日後之九十四年四月下旬某日（不包括
        四月三十日），同在上址由被告辛○○以一萬五千元之
        價格出售安非他命（重量約半兩）予丙○○，由丙○○
        付款予辛○○，被告辛○○並交付上開安非他予丙○○
        等事實，業經被告辛○○於本院審理中自白不諱在卷，
        核與證人己○○、丙○○於本院所為之證述均相為吻合
        （參本院九十五年四月七日審判筆錄），堪信被告辛○○此項自白應與事實相符。
      (2)又上開由被告辛○○出售安非他命予丙○○之確實日期
        ，證人丙○○、己○○均表示係在四月底，而未能說明
        究係何日，惟被告辛○○於九十四年四月三十日至五月
        二日期間內至雲林縣斗六市，已詳述如前，則丙○○、
        己○○自無可能於該期間內向被告辛○○面購安非他命
        ，而應認定係於不包括九十四年四月三十日之九十四年
        四月下旬某日。
      (3)綜上，此部分事實亦為事證甚明，堪以認定。
    3.出售安非他命予戊○○部分（即事實欄二(一)4.部分）：
      (1)被告辛○○於九十四年五月五日十三時二十三分許，以
        電話與戊○○約定出售安非他命事宜後，即在位於臺北
        縣中和市○○街某址之便利商店前，由辛○○將價值二
        千元之安非他命（數量不詳）交付予戊○○等情，已據
        被告辛○○於本院審理中自白明確，核與證人戊○○於
        本院審理中之證述合致（參本院九十五年一月十日審判
        筆錄第三頁至第十三頁）。
      (2)又證人戊○○稱不記得是否已付二千元之價金等語，惟
        其當日實未付款，而於九十四年五月九日五時三十一分
        後之某時，同在上址持面額為二萬元之支票交付被告辛○○，欲清償上開未付之安非他命價金二千元，同時代
        償其年籍不詳女性成年友人「小涵」積欠被告辛○○之
        八千元債務，並欲請被告辛○○以現金找回差額，因被
        告辛○○不同意，致所購買上開安非他命之價金尚未支
        付等情，亦經被告辛○○供陳甚明，證人戊○○對曾欲
        以金額二萬元支票交付被告辛○○乙節亦是認在卷，堪
        信被告辛○○此項自白應與事實相符。
      (3)雖被告辛○○尚未取得出售安非他命予戊○○之價款二
        千元，然其主觀係以營利之意思價售予戊○○，僅暫時
        未能收得價款，待日後再向戊○○取款，此經被告辛○○供承明確在卷（參本院九十四年十一月三日準備程序
        筆錄第四頁），足認此仍係販賣之行為，不因未實際收
        得價款而有異。
      (4)此外復有卷附其二人為進行上開交易而於九十四年五月
        五日十三時二十三分以被告辛○○持用之000000
        0000號行動電話聯繫之通訊監察譯文存卷可佐（參
        （參九十四年度偵字第八九一三號偵查卷第一九二頁）
        ，此部分之事實足以認定。
    4.出售海洛因、安非他命予丁○○部分（即事實欄二(一)5.部
      分）：
      (1)丁○○於九十四年五月九日前之四月、五月間某日，以
        電話與被告辛○○聯絡欲以五千元之價格購買安非他命
        後，於同日在臺北縣中和市○○街某處，由丁○○交付
        五千元之款項予被告壬○○，再由被告辛○○交付數量
        不詳之安非他命予丁○○；又於九十四年五月九日二十
        二時四十三分許，丁○○再以電話與被告辛○○聯絡欲
        以四千元之價格購買海洛因，惟當日因故並未交易，翌
        日丁○○再以電話與被告壬○○聯繫後，於同日在臺北
        縣中和市○○街某處將價金交予被告壬○○，惟實際僅
        支付三千元之價款，再由被告辛○○將數量不詳之第一
        級毒品海洛因交付予丁○○等情，亦據被告辛○○自白
        無訛，核與證人丁○○在本院所為之證述相符（參本院
        九十五年五月十九日審判筆錄第五頁至第十七頁），堪
        信被告辛○○上開自白應與事實相符。
      (2)被告壬○○雖否認有上述行為，惟證人丁○○於本院審
        理中具結後，明確證陳：「只有買一次安非他命，先向
        辛○○買安非他命，再向壬○○買海洛因。」、「（問
        ：安非他命的錢交給誰？）壬○○。」、「（問：你向
        辛○○、壬○○買過幾次安非他命？）一次，跟辛○○
        聯絡，買五、六千元，我不知道重量多少，大概在九十
        四年四、五月間買的，錢付給壬○○，辛○○把安非他
        命在華新街交給我，錢和毒品都是在華新街交付的。」
        、「（問：你和辛○○和壬○○買過幾次海洛因？）跟
        壬○○買過一次海洛因，打電話跟壬○○聯絡約定買四
        千元，實際上付了三千元，錢交給壬○○，辛○○把毒
        品交給我，都是在華新街，時間就是剛才通聯紀錄的時
        間，當時接電話的是壬○○。」、「（問：這通電話你
        是和誰通電話？提示九十四年度偵字第八九十三號偵查
        卷九十四年五月九日通聯紀錄）我和辛○○講，但是這
        次沒有交給我，是隔一天再打電話給壬○○在聯絡之後
        ，當天才付款交貨。」、「（問：你買一次海洛因三千
        元是向誰買的？）壬○○。」、「（問：如何聯絡？）
        我打電話給壬○○。」、「壬○○開車經過，我拿錢給
        他，他說等一下車子開過來再拿毒品給我，等了差不多
        一、二個鐘頭，辛○○過來把毒品給我，壬○○沒有再
        來。」等語明確，對於其先後兩次向被告壬○○、辛○○購買安非他命之時間、地點、價格、經過情形及出面
        聯絡、收款與交付毒品之人均能證陳綦詳，並為被告辛○○所是認無訛，復有卷附其二人於九十四年五月九日
        二十二時四十三分以被告辛○○持用之0000000
        000號行動電話聯繫之通訊監察譯文存卷可佐（參九
        十四年度偵字第八九一三號偵查卷第一九二頁），足認
        其所為前揭不利被告壬○○之證述屬實，而堪資以認定
        被告壬○○上開犯罪事實。是以此部分事證已明，如事
        實欄所載出售海洛因、安非他命予丁○○部分足為認定
        。
    5.出售海洛因予張玉成、顏世杰部分（即事實欄二(一)6.及7.
      之部分）：被告辛○○於九十四年五月四日二十二時七分
      許以電話與張玉成約定出售海洛因事宜後，約五分鐘後在
      臺北縣中和市○○街某處，由張玉成將一萬元之款項交付
      被告辛○○，並由辛○○將二包海洛因（重量均約四分之
      一錢）交付予張玉成；復於九十四年四月二十二日五時四
      十九分許以電話與顏世杰約定出售價值二萬元海洛因之事
      宜後，約十五分鐘後在臺北縣中和市○○街某處，由辛○○將海洛因（數量不詳）交付予顏世杰，顏世杰則將一萬
      五千元之款項交付辛○○，尚有五千元之價款未付等情，
      亦經被告辛○○自白明確在卷。雖張玉成、顏世杰並未於
      本案偵審中到案供述，惟依警對被告辛○○持用門號為0
      000000000號行動電話實施通訊監察結果，自稱
      為「張仔」之張玉成於九十五年五月四日二十二時七分許
      以門號0000000000號之行動電話撥打被告辛○○上開電話通話，內容言及張玉成要求被告辛○○為其準
      備兩個四分之一，準備一萬、約五分鐘就到等內容，依被
      告辛○○之供述此即張玉成以一萬元之價格向其購買兩包
      重量各四分之一錢海洛因之接洽情形；另自稱「阿傑」之
      張世杰於九十四年四月二十二日四時五十分許，以000
      0000000號行動電話撥打被告辛○○上開電話通話
      ，內容言及顏世杰欲向被告辛○○購買「軟的」，惟因錢
      不夠僅有約一萬四、五千元，不足部分翌日再付等語，同
      日五時二十二分許二人再次通話，被告辛○○表示馬上過
      去等語，同日二十一時四十九分二人再次通話，顏世杰稱
      早上已拿一萬四千五百元給被告辛○○，等一下再拿五千
      五百元過去等語，依被告辛○○之供述此即顏世杰以二萬
      元之價格向其購買海洛因之接洽聯繫情形（參九十四年度
      偵字第八九一三號偵查卷第一八六頁至第第一八八頁）。
      上述通訊監察譯文內容核與被告辛○○所為自白相為吻合
      ，其內容係在被告辛○○不知已受通訊監察之狀況下所為
      審判外供述，堪認與事實相符，而足為其自白真實性之佐
      證。是以此部分之事實，亦可為認定。
    6.出售海洛因予「小涵」部分（即事實欄二(一)8.之部分：）
      (1)被告辛○○於九十四年四月二十五日以電話與年籍不詳
        綽號「小涵」之女子約定以八千元之價格出售數量不詳
        之海洛因後，旋以電話指示被告己○○，委由被告己○○將上開第一級毒品海洛因持至臺北縣中和市○○街某
        處，由被告己○○將該海洛因交付予「小涵」，惟小涵
        並未依約付款，經被告己○○向被告辛○○反應，被告
        辛○○表示日後再向「小涵」取款等情，為被告辛○○
        自白明確，核與被告己○○證述關於受被告辛○○之委
        託出售交付毒品予「小涵」之自白部分相為合致。
      (2)雖被告己○○尚稱當時係因被告辛○○人在南部，打電
        話問伊身上有無毒品，向伊借用並委託交付予「小涵」
        ，伊當時為能住在被告辛○○之套房，因而應允云云（
        參本院九十四年十一月三日準備程序筆錄，及九十五年
        四月七日審判筆錄第九頁）。惟被告己○○因被告辛○○至雲林縣斗六市而借住其所租套房之期間係自九十四
        年四月三十日起至同年五月二日止，業如前述，而本件
        係發生於九十四年四月二十五日，並非在其借住之期間
        內，是所稱因借住而同意借被告辛○○毒品並代為交付
        乙節，顯與事實不符。且依卷附被告辛○○、己○○於
        九十四年四月二十五日二十二時三十七分許以被告辛○○持用0000000000號行動電話所為通話之通
        訊監察譯文內容所示，被告己○○當時已將海洛因交付
        予「小涵」，然因被告辛○○表示誤取尚未摻入添加物
        （如葡萄糖等）之純海洛因，要求「小涵」再返回，被
        告己○○則表示其尚未離開等「小涵」回來等語（參九
        十四年度偵字第八九一三號偵查卷第一九○頁），足見
        交付「小涵」之海洛因係被告辛○○取交被告己○○委
        其交付，與被告辛○○之自白吻合。是被告己○○此部
        分證述既與卷存事證顯有出入，自不足採信，而應以被
        告辛○○所為之自白為可採。是以此部分事證亦已明確
        ，足為認定。
    7.出售海洛因予庚○○部分（即事實欄二(一)8.(1)之部分：）
      (1)被告辛○○於九十四年四月三十日二十一時五分許，以
        電話與其胞兄庚○○約定交付第一級毒品海洛因後，旋
        以電話指示在其住處借住之被告己○○，由被告己○○
        、丙○○騎乘機車至臺北縣中和市○○街與興南路口，
        由庚○○當場交付二千五百元之款項予被告己○○等情
        ，已據被告辛○○、己○○及丙○○分別自白在卷。雖
        被告己○○於本院審理時證稱當時僅有其一人前往與庚○○見面取款，被告丙○○並未一同前往云云（參本院
        九十五年四月七日審判筆錄第十三頁）；惟被告丙○○
        明白自承受被告辛○○委託送毒品之電話指示後，確有
        與被告己○○一同前往等語（參本院九十五年四月七日
        審判筆錄第二十四頁至第二十六頁、第二十九頁），參
        酌被告己○○與丙○○係男女朋友之關係，此經其二人
        陳明在卷，足認被告己○○此項與被告丙○○不相符合
        之證述應係迴護之詞，而應以被告丙○○不利自己之自
        白為可採信。
      (2)又雖被告己○○、丙○○均辯稱受被告辛○○之電話指
        示後，因在被告辛○○房內找不到所稱之海洛因，而未
        能交付予庚○○，僅取回庚○○交付之二千五百元云云
        。惟查被告己○○當時確有將海洛因交付庚○○乙節，
        業據證人庚○○結證供陳在卷（參本院九十五年二月九
        日審判筆錄第十一頁），被告辛○○亦證稱其以電話指
        示被告己○○、丙○○送貨取款（含送交庚○○之部分
        ，及後敘送交「二哥」、「信義」之部分）後，被告己○○在電話中即向其回報已將海洛因送出，且其自南部
        返回後，被告己○○不但再次向其報告送貨出去之情形
        ，尚交付記帳紙條予伊，另伊由家中毒品存量減少之情
        形亦可確認被告己○○、丙○○已將海洛因依指示送出
        之事實等語（參本院九十五年五月十九日審判筆錄第二
        十七頁、第二十八頁）。按被告辛○○與己○○情誼匪
        淺，二人尚以乾姐妹相稱，此為其二人以證人身分證述
        時均一致陳明無誤，衡情被告辛○○當無故為設詞誣陷
        之理，且其此部分證述並與證人庚○○所言確有收受海
        洛因之證述合致，堪信被告辛○○此項不利被告己○○
        、丙○○之證述應與事實相符，而被告己○○、丙○○
        此項辯解諒屬飾卸之詞，委無可採。
      (3)又就庚○○當日交付之二千五百元部分，被告辛○○、
        己○○、丙○○及證人庚○○於本院審理中雖均證稱並
        非購買海洛因之價款云云，惟就所稱二千五百元之款項
        交付之緣由，被告辛○○、己○○及丙○○均稱係庚○○返回先前受傷住院向被告辛○○借支之欠款云云（參
        本院九十五年四月七日審判筆錄第七頁、第二十四頁、
        九十五年五月十九日審判筆錄第二十五頁），然證人庚○○則先稱該款項係要拿給被告辛○○存錢，繼又改稱
        因與被告辛○○合買該次取得之海洛因，該二千五百元
        款項即係伊應分擔之價款云云（參本院九十五年二月九
        日審判筆錄第第五頁、第第十一頁），其等所述出入其
        鉅，證人庚○○所述並有前後不一之嚴重瑕疵，已難認
        其等此部分供述屬實。又依卷附被告辛○○與己○○於
        九十四年四月三十日二十時二十五分、二十一時五分及
        被告辛○○與證人庚○○於九十四年四月三十日二十一
        時五分之通話之通訊監察譯文所示，被告辛○○於第一
        次通話中係指示被告己○○將一點八公克之海洛因交付
        予其胞兄即證人庚○○，並稱庚○○正從內湖地區前往
        ，有多少錢就跟他拿回來等語，被告己○○則稱其男友
        （即被告鄭泰閎）在洗飲水機，洗好就要去了語；繼之
        被告辛○○與證人庚○○約定先給兩千五百元後，被告
        辛○○再電話告知被告己○○表示庚○○身上沒錢，先
        向庚○○拿兩千五百元等語（參九十四年度偵字第八九
        一三號偵查卷第一八五頁），足證該次交易之海洛因重
        量為一點八公克，且庚○○所交付之二千五百元確係向
        被告辛○○購買該等海洛因所支付之價款無誤。是以被
        告辛○○委由被告己○○、丙○○代為交貨取款而出售
        海洛因予庚○○之事實，洵堪認定。
    8.出售海洛因予「二哥」部分（即事實欄二(一)8.(2)之部分：
      ）
      (1)被告辛○○於同日即九十四年四月三十日二十二時三十
        二分許，以電話與年籍不詳綽號為「二哥」之成年男子
        約定出售海洛因四包（每包重量約為零點五錢），並商
        定先取貨日後再計費付款後，旋以電話指示在其住處借
        住之被告己○○，由被告己○○取出置放於被告辛○○
        住處之上開海洛因四包，再由被告丙○○騎乘機車至國
        道二號高速公路土城交流道某處，將上開海洛因四包交
        付予「二哥」等情，業據被告辛○○自白明確，被告己○○、丙○○對於被告辛○○曾以電話指示其等送海洛
        因至土城交流道予「二哥」乙節，亦均是認無訛，復有
        卷附記載被告辛○○、己○○、丙○○與「二哥」於當
        日就此次交易所為五次通話內容之通訊監察譯文可為佐
        據（參九十四年度偵字第八九一三號偵查卷第一百八十
        五頁、第一百八十六頁）。雖被告己○○、丙○○尚辯
        陳於被告辛○○電話指示後，其等在辛○○屋內找不到
        所稱之海洛因，故並未實際前往交付，而在電話中對被
        告辛○○誆稱已前往送貨云云。然被告己○○於警詢中
        初訊時即已明確自承由被告丙○○騎車載伊至土城交流
        道送海洛因，並稱買主說價金再和被告辛○○算等語（
        參九十四年度偵字第八九一三號偵查卷第九十六頁，該
        次筆錄就送貨地點誤植為中和交流道）；另被告丙○○
        於偵查中亦明確供承當時由被告辛○○打電話給被告己○○委託交付毒品給「二哥」，並約在土城交流道，被
        告己○○在套房將以衛生紙包起來之毒品拿給伊後，伊
        再騎機車前往，該次並未收款等語（參九十四年度偵字
        第八九一三號偵查卷第八十九頁、第九十頁），核與被
        告辛○○所為之自白相為吻合，復與被告己○○於九十
        四年四月三十日二十三時十七分撥打被告辛○○所持用
        0000000000號行動電話通話時所言：「（被
        告己○○）：姐啊，他說他知道了，他錢會跟你算嘛喔
        ？（被告辛○○）：我跟你講他說會再跟我算啦，啊叫
        我回來去找他收。」等內容合致（參九十四年度偵字第
        八九一三號偵查卷第一八六頁），顯見當時已與「二哥
        」見面，方能回報被告辛○○關於未收得款項之情形。
        又被告己○○在電話中即已向被告辛○○回報已將本次
        海洛因送出，且於被告辛○○自南部返回後，被告己○○不但再次向其報告送貨出去之情形，尚交付記帳紙條
        予伊，另被告辛○○由家中毒品存量減少之情形亦可確
        認被告己○○、丙○○已將海洛因依指示送出之事實，
        業已詳述如前。是被己○○、丙○○於本院審理時改異
        前供否認實際前往交貨云云，應屬事後圖卸之詞，不足
        採信，應以被告辛○○及其等於警詢、偵查中所為一致
        之供述為可採，而堪認被告己○○接受被告辛○○之電
        話指示後，確曾將海洛因交由被告丙○○騎車前往土城
        交流道交付予「二哥」之事實。
      (2)又該次交易雖未取得價金，然實僅係暫時不收，待被告
        辛○○返回臺北後再向「二哥」收取，此據被告辛○○
        自承甚明，核與上開通訊監察譯文之內容相符，足證被
        告辛○○確係基於價賣之意思而出售該等海洛因無誤。
        是以被告辛○○委由被告己○○、丙○○代為交貨而出
        售海洛因予「二哥」之事實，亦足認定。
    8.出售海洛因予「信義」部分（即事實欄二(一)8.(3)之部分：
      ）：
      (1)被告辛○○於九十四年五月二日十六時三十一分許，以
        電話與年籍不詳綽號「信義」駕駛紅色車輛之成年男子
        約定以三千元之價格出售零點六五公克之海洛因後，旋
        以電話指示在其住處借住之被告己○○，由被告己○○
        取出置放於辛○○住處之上開第一級毒品海洛因秤量含
        袋零點六五之重量分裝後，再由被告丙○○騎乘機車至
        臺北縣中和市○○街與興南路口，將上開海洛因交付予
        「信義」，惟「信義」並未支付價金三千元等情，已據
        被告辛○○自白甚明，被告己○○、丙○○對於被告辛○○曾以電話指示其等送海洛因至上址交予開紅色車輛
        之人乙節，亦均是認無訛，復有卷附記載被告辛○○、
        己○○與「二哥」於當日就此次交易所為五次通話內容
        之通訊監察譯文可為佐據（參九十四年度偵字第八九一
        三號偵查卷第一百八十六頁）。雖被告己○○、丙○○
        尚辯陳於被告辛○○電話指示後，其等在辛○○屋內找
        不到所稱之海洛因，故並未實際前往交付，而在電話中
        對其誆稱已前往送貨云云。然被告己○○於偵查中即已
        明確承認由被告丙○○至上址送海洛因等語（參九十四
        年度偵字第八九一三號偵查卷第一一六頁）；另被告己○○在電話中即已向被告辛○○回報已將本次海洛因送
        出，且於被告辛○○自南部返回後，被告己○○不但再
        次向其報告送貨出去之情形，尚交付記帳紙條予伊，另
        被告辛○○由家中毒品存量減少之情形亦可確認被告己○○、丙○○已將海洛因依指示送出之事實，均詳述如
        前，參酌被告辛○○、己○○誼屬乾姐妹，被告己○○
        與丙○○則為男女朋友關係，彼此之間均具親蜜友好關
        係，信無故為不實之不利他人供述之理，是被告己○○
        、丙○○上開辯解既與前揭事證相左，自難信為屬實，
        應認被告辛○○之自白及被告己○○於偵查中所為不利
        自己與丙○○之供述為可採信。故被告己○○接受被告
        辛○○之電話指示後，確曾分裝海洛因後交由被告丙○○騎車前往臺北縣中和市○○街興南路口道交付予「信
        義」之事實，足為認定。
      (2)又該次交易雖未取得價金，然被告辛○○原即以價售之
        意思出賣該等洛因予「信義」，僅於實際交付海洛因時
        未獲按約付款，此據被告辛○○自承甚明，核與上開通
        訊監察譯文之內容相符，足證被告辛○○確係基於價賣
        之意思而出售該等海洛因無誤。是以被告辛○○委由被
        告己○○、丙○○代為交貨而出售海洛因予「信義」之
        事實，已堪認定。
    9.贈送安非他命予甲○○部分（即事實欄二(二)1.之部分）：
      甲○○於九十四年四月二十二日二十一時四十五分許，以
      電話向辛○○要求購買二千元之安非他命後，至辛○○上
      開住處與之共同施用安非他命，嗣甲○○欲為離開之際，
      被告辛○○即將第二級毒品安非他命乙包無償贈予甲○○
      等情，業據被告辛○○自白甚明。雖證人甲○○在本院證
      述時堅稱僅至被告辛○○住處與之一同施用安非他命，而
      矢口否認曾受被告辛○○贈送安非他命云云，惟被告辛○○於當場聽聞證人甲○○上開有利自己之證述後，仍直承
      此部分犯行，並針對卷附其與甲○○於九十四年四月二十
      二日二十一時四十五分許通話之通訊監察譯文，明確陳稱
      ：「通話紀錄這次，我確實有交付安非他命給他，他來我
      家我們一起吸食，他要走的時候，我包一點安非他命送給
      他。」等語（參本院九十五年五月十九日審判筆錄第二十
      三頁，及九十四年度偵字第八九一三號偵查卷第一百八十
      七頁、第一百八十八頁）。按被告辛○○與證人甲○○為
      好友，此經其二人均供陳在卷，且依卷附上開通訊監察譯
      文之內容觀之，被告辛○○於通話中一再勸誡證人甲○○
      不要施用毒品過量以免損及健康，並要其停止施用幾天休
      息，亦足見其二人情誼甚深，證人甲○○上開有利被告辛○○之供述不無迴護之嫌，其證述之真實性殊堪存疑；且
      被告辛○○於此情形下仍為直承不諱，並無為圖稍減罪責
      而附和證人甲○○有利自己證述之情形，堪信其是項自白
      應與事實相符。是上開被告辛○○無償贈送安非他命予甲○○而為轉讓之事實，足為認定。
    10.贈送海洛因、安非他命予乙○○部分（即事實欄二(二)2.及
      3.之部分）：被告辛○○於友人乙○○於九十四年四月二
      十四日十三時五十六分許以電話聯絡要求購買價值三千元
      數量不詳之海洛因後，旋至乙○○位於臺北縣板橋市○○
      路一七四巷七號之住處樓下，將數量不詳之海洛因及安非
      他命無償贈予乙○○；復於九十四年四月二十八日零時許
      ，於乙○○以電話聯絡要求購買價值三千元數量不詳之品
      海洛因後，旋至乙○○位於臺北縣板橋市○○路一七四巷
      七號之住處樓下，將數量不詳之海洛因無償贈予乙○○而
      為轉讓等情，已據被告辛○○自白明確，核與證人乙○○
      於本院所為之證述合致（參本院九十五年一月十日審判筆
      錄），復有其二人於九十四年四月二十四日通話之通訊監
      察譯文存卷可稽（參九十四年度偵字第八九一三號偵查卷
      第一百八十四頁）。雖上開通訊監察譯文內容顯示當時乙○○係欲以三千元之價格向被告辛○○購買海洛因，惟因
      其二人係好友關係，被告辛○○原即欲為贈送而未向其收
      款，而通話中提到之三千元僅係用作數量計算單位而已，
      此經其二人一致供陳明確，外復無其他事證可認被告辛○○主觀上係基於販賣之意思而交付或有實際收款之情事，
      自尚不得遽認被告辛○○此部分行為係屬有對價關係之販
      賣行為。是以被告辛○○上揭無償贈與海洛因、安非他命
      予乙○○而為轉讓之犯行，足為認定。
    11.被告壬○○係被告辛○○販賣上開海洛因、安非他命之共
      同正犯，及被告壬○○販入海洛因、安非他命事實之認定
      ：
      (1)上開出售海洛因、安非他命予己○○、丙○○、戊○○
        、丁○○、張玉成、顏世杰、「小涵」、庚○○、「二
        哥」及「信義」等人之行為，雖均由被告辛○○與其等
        接洽，其中大部分亦均由被告辛○○收款交貨，惟被告
        辛○○與被告壬○○係同居男女朋友，被告辛○○因毒
        癮深重無法自拔，復無資力購買毒品施用抵癮，被告壬○○乃以可免費施用毒品及提供生活費用為誘，而使被
        告辛○○同意與之共同販賣毒品，約定由被告壬○○販
        入第一級毒品海洛因與第二級毒品安非他命後，於不特
        定人以被告壬○○持用之門號0000000000號
        行動電話，或被告辛○○持用之門號00000000
        00號、0000000000號行動電話向壬○○或
        辛○○連絡購買毒品事宜後，再由被告壬○○或辛○○
        一同、分別或推由其中一人出面取款，並自二人同居之
        臺北縣中和市○○街二三四巷四號二樓住處取出已分裝
        好或尚未分裝而依購買者所需之數量秤重分裝之海洛因
        與安非他命交付之，所得款項均歸壬○○，充為其生活
        花費或販入毒品之資金，辛○○則可自上開住處所存放
        之海洛因中每日取用半錢之海洛因與價值約一千元數量
        不到一公克之安非他命施用抵癮，並賴壬○○支付其生
        活費用，此經被告辛○○於本院準備程序及審理中供陳
        及證述甚明（參本院九十四年十一月三日準備程序筆錄
        第三頁至第六頁，及九十五年五月十九日審判筆錄），
        核與證人庚○○於本院審理中指證被告辛○○每日施用
        海洛因四分之一錢（即零點九公克）之數量，均係由被
        告壬○○每日固定給被告辛○○零點九公克海洛因施用
        等語（參本院九十五年二月九日審判筆錄第六頁、第十
        六頁）、證人己○○指證被告壬○○、辛○○係同居男
        女朋友關係，二人都有在住處進行毒品交易，被告辛○○的毒品通常是被告壬○○拿給他的等語（參本院九十
        五年四月七日審判筆錄第十一頁、第十二頁）之證述相
        符。另己○○於九十四年五月二日與被告辛○○約定購
        買海洛因之事宜後，係由被告壬○○、辛○○一同開車
        至約定地點交付海洛因；而丁○○於九十四年五月九日
        前之四月、五月間某日購買之第二級毒品安非他命，係
        將價金支付予被告壬○○，再由被告辛○○交付毒品，
        另於九十四年五月九日二十二時四十三分許，再以電話
        與被告辛○○聯絡欲以四千元之價格購買海洛因，惟當
        日因故並未交易，翌日丁○○再以電話與被告壬○○聯
        繫後，於同日在臺北縣中和市○○街某處將價金交予被
        告壬○○，惟實際僅支付三千元之價款，再由被告辛○○將數量不詳之第一級毒品海洛因交付予丁○○等情，
        業經本院認定如前，此交易情形亦與被告辛○○上開不
        利被告壬○○之證述合致。再者，依卷附警對於被告壬○○、辛○○所持用之000000000、0000
        000000及0000000000號行動電話實施
        通訊監察之通訊監察譯文（按該譯文經檢察官提出作為
        證明被告壬○○犯罪事實之之證據方法，經被告壬○○
        及其辯護人於準備程序中明表示對此項證據方法之證據
        能力沒有意見，於審理期日進行時亦未曾有反對之意思
        表示，依法就被告壬○○犯罪事實部分具有證據能力而
        得為認事之依據，附此敘明），其中被告壬○○以於九
        十四年四月十九日與陳姿秀之通話內容、於九十四年五
        月四日與楊宏枝之通話內容、於九十四年五月九日與楊
        文興之通話內容（參九十四年度偵字第八九一三號偵查
        卷第一百八十四頁、第一百八十六頁、第一百九十三頁
        ），均顯示陳姿秀、楊宏枝及楊文興等人向被告壬○○
        洽商購買海洛因之情形，雖該部分因僅有是項通訊監察
        譯文乙項證據方法而不得逕認被告壬○○確有此等販賣
        海洛因之行為，然以此作為情況證據仍足資為被告辛○○上述不利被告壬○○證述之佐證，據以認定被告壬○○、辛○○係共營販賣海洛因、安非他命之事實。
      (2)再者，被告壬○○於九十四年四月間某日，在臺北縣板
        橋市舊火車北站前站，向姓名年籍不詳綽號「林仔」之
        成年男子，以新臺幣（下同）一百一十五萬元之價格，
        購入第一級毒品海洛因乙塊（重約九兩）；再於九十四
        年五月二十四日日凌晨五時許，在位於臺北縣蘆洲市○○路之黃金海岸餐廳門口，向姓名年籍不詳綽號「姐仔
        」之成年女子以六十萬元之價格，購入第二級毒品安非
        他命一公斤等情，業經被告壬○○供承明確在卷，核與
        證人即被告同居女友並為本案共同被告之辛○○所為證
        述合致，復有在其與被告辛○○位於臺北縣中和市○○
        街二三四巷四號二樓之住處扣得其所有之海洛因二十包
        （驗後淨重三十九點一五公克）及五十包（驗後淨重一
        百四十八點七五公克）、安非他命（淨重合計九百七十
        點三公克），與卷附法務部調查局鑑定通知書二份（九
        十四年八月八日調科壹字第○六○○一○○七七號、九
        十四年八月九日調科壹字第○六○○一○○七九號）及
        臺北市政府警察局刑事警察大隊查獲涉嫌毒品危害防制
        條例毒品初步鑑驗報告單乙紙可資佐證，堪信被告壬○○上開供述應與事實相符。雖被告壬○○辯稱係為自己
        施用而購入海洛因與安非他命云云，惟查：扣案被告壬○○持有之海洛因數量合計為一百八十七點九公克，安
        非他命為九百七十點三公克，數量甚鉅，顯已超越單純
        施用之所需。又其購買之總價高達一百七十五萬元，縱
        使基於自己施用之目的而一次購入較多之量以求壓低價
        格，實亦無可能以如此之鉅額款項購買如此多量之毒品
        ，是其此項行為實與一般施用毒品者購買毒品之情形有
        異，而反較符合販毒者先購入大量毒品後再分裝出售之
        模式。從而由被告購買毒品之數量、價額及本案實際扣
        得其所有毒品之數量等客觀情狀觀之，被告此項辯解已
        難信為真實。又本件查獲時，扣案屬被告辛○○所有之
        毒品，僅有在其位於臺北縣中和市○○街一四三巷六三
        弄一之一號之租處扣得之安非他命乙包（淨重零點二公
        克），數量甚微，顯不足以支應其前述販賣之使用，反
        觀扣案屬被告壬○○所有之毒品數量至鉅，則被告辛○○係以其同居男友被告壬○○購入之毒品販賣他人，此
        於經驗法則並無所違。再者警於被告壬○○住處起獲扣
        案之電動研磨器乙台、海洛因製模具乙組、行動電話乙
        具（門號：0000000000號）、電子磅秤乙台
        與分裝袋一百九十四個等物，均為被告壬○○所有，此
        經其自陳在卷甚明，其中電動研磨器係作為攪散葡萄糖
        以入所販賣海洛因中使用，製模具係作為將所販賣之海
        洛因壓製成型以防止味道發散之用，行動電話乙具係供
        販賣毒品連絡之用，電子磅砰係作為稱量所販賣毒品重
        量之用，分裝袋為分裝所販賣毒品之用，此亦據被告辛○○於本院審理時證陳甚明（參本院九十五年五月十九
        日審判筆錄），亦足為被告辛○○指證被告壬○○共同
        販賣毒品之佐據。是以綜合被告辛○○堅證被告壬○○
        係基於供出售之主觀犯意而販入上開海洛因、安非他命
        ，購入後並由其與辛○○共同出售之證述，及證人庚○○、己○○所為被告壬○○提供毒品予被告辛○○而共
        同販賣之證述，並被告壬○○就本件查獲出售予丁○○
        、己○○部分亦確有參與聯絡、交貨及取款等行為，復
        由卷附通訊監察譯文中亦顯示有他人與被告壬○○聯繫
        購買毒品事宜，並有扣案客觀上非一般吸毒者使用而足
        為販賣毒品用途而由被告壬○○所有之電動研磨器、海
        洛因製模具及數量高達一百九十四個之分裝袋等各項事
        證相互以參，堪信被告辛○○所為不利被告壬○○之證
        述與事實相符，被告壬○○所為置辯核屬圖卸之詞，不
        足採信。是以上開海洛因、安非他命係被告壬○○基於
        供出售之主觀犯意而販入，且其與被告辛○○並基於共
        同犯意聯絡，於己○○、丙○○、戊○○、丁○○、張
        玉成、顏世杰、「小涵」、庚○○、「二哥」及「信義
        」等人以電話向被告壬○○或辛○○連絡購買毒品事宜
        後，再由被告壬○○或辛○○一同、分別或推由其中一
        人出面取款，並自二人同居之臺北縣中和市○○街二三
        四巷四號二樓住處取出已分裝好或尚未分裝而依購買者
        所需之數量秤重分裝之海洛因與安非他命交付之（出售
        予己○○、丙○○、戊○○、丁○○、張玉成、顏世杰
        部分），或由辛○○委由被告己○○、丙○○出面取款
        交貨（出售予「小涵」、庚○○、「二哥」及「信義」
        部分），所得款項均歸被告壬○○，充為其生活花費或
        販入毒品之資金，辛○○則可自上開住處所存放之海洛
        因中每日取用半錢之海洛因與價值約一千元數量不到一
        公克之安非他命施用抵癮，並賴壬○○支應其生活費用
        等事實，均洵堪認定。另被告辛○○雖未出面購買上開
        海洛因及安非他命，惟其既係以被告壬○○販入之毒品
        出售他人，顯見其與被告壬○○間就販賣毒品之分工，
        係由被告壬○○負責販入毒品，販入後再由其二人共同
        或分別出售他人，故被告辛○○就被告壬○○上開販入
        海洛因及安非他命之犯行，亦具有共同犯意之聯絡。
    12.又被告辛○○因與甲○○、乙○○為好友，復不滿被告壬○○在外另結新歡，乃私下將被告壬○○藏放住處供其二
      人販賣使用之海洛因及安非他命無償贈與而為轉讓，此經
      被告辛○○自承甚明，是就其所為轉讓海洛因及安非他命
      之行為，顯係其於自己萌生之轉讓犯意單獨所為，並非與
      被告壬○○基於共同犯意聯絡而為之，則被告壬○○並非
      被告辛○○上開轉讓犯行之共同正犯，其理至明。
    13.此外，復有卷附法務部調查局鑑定通知書乙份（九十四年
      八月九日調科壹字第○六○○一○○七八號，關於警在乙○○住處起獲海洛因之鑑定結果）及臺北市政府警察局刑
      事警察大隊查獲涉嫌毒品危害防制條例毒品初步鑑驗報告
      單二紙（在被告己○○、丙○○住處起獲安非他命之鑑定
      結果）、行動電話申請人基本資料及搜索扣押筆錄與扣押
      物品目錄表可資佐證，本件事證已臻明確，被告壬○○、
      辛○○、己○○及丙○○如事實欄所載之犯罪事實均足認
      定，應予依法論科。
  (三)論罰科刑之法律適用：
    1.本件公訴人起訴書原以被告壬○○、辛○○、己○○及丙○○四人基於共同概括犯意聯絡，推由被告壬○○先後三
      次分別向綽號「俊仔」與「小剛」之人、「林仔」及「姐
      仔」販入第一級毒品海洛因與第二級毒品安非他命（其中
      向「俊仔」與「小剛」販入毒品部分應不另為無罪之諭知
      ，詳后述），再推由被告壬○○、辛○○先後出售予癸○○、己○○、丙○○、甲○○、戊○○、丁○○、乙○○
      、張玉成及顏世杰等人。惟嗣經公訴人於準備程序中對於
      被告己○○、丙○○起訴部分，以言詞更正就原起訴書犯
      罪事實欄所載其二人上開基於共同概括犯意聯絡販入毒品
      部分，及基於共同概括犯意聯絡出售毒品予癸○○、己○○、丙○○、甲○○、戊○○、丁○○、乙○○、張玉成
      及顏世杰等人之部分予以減縮，就起訴書所犯法條欄所載
      其二人涉犯毒品危害防制條例第四條第二項販賣第二級毒
      品罪嫌之引用法條亦為減縮，其後並提出補充理由書具體
      敘明（參本院九十四年十一月三日準備程序筆錄第二項，
      及九十五年二月十四日補充理由書），應以公訴人更正後
      之訴追範圍為本院審判之範圍，先予敘明。
    2.按海洛因、安非他命分屬於毒品危害防制條例第二條第二
      項第一款及第二款所規定之第一級毒品與第二級毒品，核
      被告壬○○所為，係犯毒品危害防制條例第四條第一項之
      販賣第一級毒品罪與同條第二項之販賣第二級毒品罪；被
      告辛○○所為，係犯毒品危害防制條例第四條第一項之販
      賣第一級毒品罪、同條第二項之販賣第二級毒品罪、同條
      第八條第一項之轉讓第一級毒品罪與同條第二項之轉讓第
      二級毒品罪；被告己○○、丙○○均係犯毒品危害防制條
      例第四條第一項之販賣第一級毒品罪。其等販賣、轉讓前
      後持有第一級毒品及第二級毒品之低度行為應為販賣、轉
      讓之高度行為所吸收，不另論罪。被告辛○○於九十四年
      四月二十二日無償轉讓安非他命予甲○○，及於九十四年
      四月二十四日與同年月二十八日無償轉讓海洛因、安非他
      命予乙○○之行為，與公訴人起訴所指之販賣予甲○○、
      乙○○之行為雖有異，然上開行為實為轉讓而非販賣，其
      理由已詳述如前，且二者時間、地點及授受對象均為相同
      ，並同具交付毒品之客觀事實，僅於主觀上係販賣或轉讓
      意思之部分有所不同，具社會事實之同一性，則此轉讓毒
      品部分自仍屬起訴範圍之內，並應依刑事訴訟法第三百條
      變更檢察官所引應適用之法條。另起訴書就被告辛○○於
      九十四年五月一日或二日出售第一級毒品海洛因之行為時
      間誤植為九十四年四月二十九日第二次出售所為，應予更
      正。被告壬○○、辛○○就上開販入、賣出第一級毒品與
      第二級毒品犯罪間，及被告辛○○、己○○就販賣第一級
      毒品予「小涵」之犯行，及被告辛○○、己○○與丙○○
      就販賣第一級毒品予庚○○、「二哥」及「信義」之三次
      犯行，分別有犯意之聯絡與行為之分擔，各別為共同正犯
      。被告壬○○多次販入賣出第一級毒品及第二級毒品犯行
      ，被告辛○○多次販賣及轉讓第一級毒品與第二級毒品犯
      行，被告己○○四次販賣第一級毒品之犯行與被告丙○○
      三次販賣第一級毒品之犯行，均時間緊接，方法相同，觸
      犯構成要件相同之罪，顯均係基於概括犯意而為之，就所
      犯各罪各別為連續犯，應依刑法第五十六條之規定就所犯
      上開各罪各論以一罪，並均加重其刑，惟所犯法定刑為死
      刑、無期徒刑之部分不得加重。公訴人起訴書雖未敘及被
      告壬○○、辛○○於九十四年四月二十三日出售第一級毒
      品海洛因予被告己○○之販賣第一級毒品犯行，及於九十
      四年五月九日前之四月、五月間某日出售第二級毒品安非
      他命予丁○○之販賣第二級毒品犯行，然此與經起訴論科
      之販賣第一級毒品罪及販賣第二級毒品罪間有連續犯之裁
      判上一罪關係，為起訴效力之所及，本院應依法併為審判
      。另被告辛○○轉讓之海洛因與安非他命確實數量均無從
      稽考，依卷存事證尚難認確已達行政院依毒品危害防制條
      例第八條第五項之授權所定之數量標準（第一級毒品五公
      克，第二級毒品十公克），自不得遽依該條規定加重其刑
      至二分之一，附此敘明。被告辛○○於九十四年四月二十
      四日十三時五十六分許，係同時將數量不詳之第一級毒品
      海洛因與第二級毒品安非他命同時無償轉讓予乙○○，其
      以單一行為同時觸犯轉讓第一級毒品罪與轉讓第二級毒品
      罪二項罪名，為想像競合犯，應依刑法第五十五條之規定
      ，從其中較重之轉讓第一級毒品罪論處。公訴人起訴書雖
      未敘及被告辛○○於九十四年四月二十八日轉讓第二級毒
      品安非他命予乙○○之際所為同時轉讓第一級毒品海洛因
      之行為，惟此與經起訴該次轉讓第二級毒品安非他命之部
      分具牽連犯之裁判上一罪關係，為起訴效力所及，本院應
      併予審判。被告壬○○所犯上開販賣第一級毒品罪及販賣
      第二級毒品罪二罪間，及被告辛○○所犯上開販賣第一級
      毒品罪、販賣第二級毒品罪與轉讓第一級毒品罪三罪間，
      犯意各別，行為互殊，應予分論併罰。又被告壬○○前因
      贓物案件，經本院以八十七年度易字第四七六七號判處有
      期徒刑四月確定，復因竊盜案件，經臺灣雲林地方法院以
      八十七年度易字第一○七四號判處有期徒刑七月確定，以
      上二罪刑經接續執行，甫於九十年三月十二日執行完畢；
      另被告辛○○前亦因違反藥事法及麻醉藥品管理條例案件
      ，經臺灣臺北地方法院以八十二年度少訴字第二九號判處
      有期徒刑六月及二年十月，應執行有期徒刑三年，緩刑五
      年確定，惟於緩刑期內又因違反麻醉藥品管理條例案件，
      經臺灣臺北地方法院判處有期徒刑二年六月及四月，應執
      行刑為二年八月確定，並與前開有期徒刑三年接續執行，
      於九十三年四月一日因假釋期滿未經撤銷而視為執行完畢
      ，又因贓物案件，經本院以八十九年度訴字第一七二八號
      判處有期徒刑六月確定，於九十二年六月十二日以易科罰
      金執行完畢等情，此有臺灣高等法院被告前案紀錄表附卷
      足據，其二人於有期徒刑執行完畢後五年以內再犯本件最
      重本刑為有期徒刑以上之罪，均為累犯，應俱依刑法第四
      十七條之規定遞為加重其刑，惟所犯法定刑為死刑、無期
      徒刑之部分不得加重。又被告辛○○係因身染毒癮無法自
      拔，在缺乏資力支應毒品所需之情形下，為被告壬○○所
      乘而受誘共同參與本件販賣毒品犯行，所參與之部分亦多
      為出面與購毒者接觸而屬較易受查獲之高風險行為，出面
      販毒所得款項亦均交予被告壬○○，是以其在本件犯罪之
      分工結構上係屬被告壬○○販賣毒品犯罪之延伸擴大，而
      處於從屬之地位，其惡性相對於居於主導指揮地位且掌管
      毒品來源及販毒所得財物之被告壬○○而言，顯較輕微，
      其所受之制裁應與被告壬○○輕重有別，且所得利益亦僅
      為供自己施用之毒品及由被告壬○○提供之生活費用；而
      被告己○○、丙○○則僅係偶受被告辛○○之請託代為交
      付毒品及取款，除短期借住被告辛○○房屋外，本身並未
      因此獲得實質上經濟利益，惡性尚微。是以辛○○、己○○及丙○○三人所犯販賣第一級毒品罪之法定刑僅有死刑
      及無期徒刑之情形而言，縱處以最低刑度無期徒刑，猶屬
      過苛，其等犯罪情狀均尚堪憫恕，爰依第五十九條之規定
      酌減其刑，並依法先加重後減輕之。
    3.爰審酌被告四人有如事實欄所載犯罪與施用毒品之記錄，
      素行非佳，此有臺灣高等法院被告前案紀錄表在卷可據，
      而販賣、轉讓行為乃毒品禍害之源，其源不斷，則流毒所
      及，非僅多數人之生命、身體受其侵害，社會安樂國家富
      強之整體法益受損亦不能免，為害之鉅，當非個人一己之
      生命、身體法益所可比擬，嚴重戕害國民之身心健康，危
      害社會非輕，並被告四人之智識程度、所用之手段方式、
      本件犯罪之主從關係及個別獲利情形，及被告辛○○於本
      院審理中能直承犯行，顯見深具悛悔之意，及被告四人犯
      罪後之態度等一切情狀，分別量處如主文所示之刑，就辛○○部分定其應執行之刑，並依刑法第三十七條第一項之
      規定就被告壬○○宣告褫奪公權終身，以資儆懲。
    4.扣案於九十四年五月二十四日十一時三十分許在臺北縣中
      和市○○街二三四巷四號二樓扣得之第一級毒品海洛因二
      十包（淨重三十九點一五公克）及五十包（淨重一百四十
      八點七五公克）、第二級毒品安非他命（淨重合計九百七
      十點三公克），均係被告壬○○所有因本件販入毒品行為
      取得之物，此經被告壬○○自承明確；又於同日十五時十
      分許，在臺北縣中和市○○街一四三巷六三弄一之一號扣
      得之第二級毒品安非他命乙包（淨重零點二公克），則為
      被告辛○○所有供其自己施用之毒品，依其所述施用毒品
      之來源，亦可認定係被告壬○○所販入之毒品；再於同日
      十六時五十分許，持本院核發之搜索票至乙○○位於臺北
      縣板橋市○○路一七四巷七號四樓之住處執行搜索，扣得
      其所有之第一級毒品海洛因乙包（淨重零點六五公克）、
      第二級毒品安非他命乙包（毛重零點二九公克），係被告
      辛○○至鄭瓊雯上開住處離開時不慎遺留該處，此經證人
      鄭瓊雯於本院審理時供甚明（參本院九十五年一月十日審
      判筆錄）；而於同日十二時五十分許，在臺北市北投區○○○路○段十六號一樓扣得之第二級毒品安非他命二包（
      淨重分別為三點零四公克及二點一五公克），係被告丙○○所有向被告辛○○購買之毒品，此經被告丙○○於本院
      審理中供證甚明；另於同日十七時二十分許，在臺北市○○區○○路二段三○一巷四之六號扣得之第二級毒品安非
      他命（淨重零點二公克），為被告丙○○向被告辛○○購
      得而置放該處之毒品，此亦據被告己○○陳明在卷。是以
      上開扣案之海洛因與安非他命，均為查獲之毒品，應依毒
      品危害防制條例第十八條第一項前段之規定諭知沒收銷燬
      。
    5.於九十四年五月二十四日十一時三十分許，臺北縣中和市
      ○○街二三四巷四號二樓扣得電動研磨器乙台、海洛因製
      模具乙組、行動電話乙具（門號：0000000000
      號）、電子磅秤乙台與分裝袋一百九十四個等物，均為被
      告壬○○所有，此經其自陳在卷（參壬○○九十四年五月
      二十五日警詢筆錄，及九十四年六月十五日偵查筆錄），
      其中電動研磨器係作為攪散葡萄糖以入所販賣海洛因中使
      用，製模具係作為將所販賣之海洛因壓製成型以防止味道
      發散之用，電子磅砰係作為稱量所販賣毒品重量之用，分
      裝袋為分裝所販賣毒品之用，行動電話乙具係供販賣毒品
      連絡之用，此亦據被告辛○○於本院審理時直承無訛（參
      本院九十五年五月十九日審判筆錄），足認係被告壬○○
      所有供本件犯罪使用之物，應依刑法第三十八條第一項第
      二款之規定併為沒收之諭知。
    6.至警於九十四年五月二十四日十一時五十分許，在戊○○
      位於桃園縣蘆竹鄉○○路○段二○五巷二二弄一號住處扣
      得之第二級毒品安非他命二包（毛重合計為一點八八公克
      公克）與吸食器乙組，係供戊○○供自己施用之毒品及器
      具，並非被告所有供本件犯罪使用之物，其中安非他命係
      向年不詳綽號「文林」之成年男子所購得，並非向本件被
      告所購買，而與本件被告販賣、轉讓毒品犯行無關，基於
      主刑從刑一致之原則，自不得於本件被告刑之宣告項下併
      為沒收銷燬及沒收之諭知。又警於辛○○位於臺北縣中和
      市○○街一四三巷六三弄一之一號之租處扣得之吸食器乙
      組、於丙○○位於臺北市北投區○○○路○段十六號一樓
      之住處扣得之分裝杓乙支、玻璃球乙個及吸食器乙組、於
      乙○○位於臺北縣板橋市○○路一七四巷七號四樓住處扣
      得之吸食器乙組、於己○○位於臺北市○○區○○路二段
      三○一巷四之六號住處扣得之安非他命殘渣袋二只與玻璃
      球吸食器二個等物，均為其等個別施用毒品使用之物；另
      於被告壬○○住處扣得之筆記型電腦乙台、投影機乙台與
      吸食器三組等物，雖係被告壬○○所有，然與其本件販賣
      毒品案件並無關連，此經被告辛○○於本院審理時供陳甚
      明（參本院九十五年五月十九日審判筆錄）。是上開扣案
      物品核與本件被告販賣、轉讓毒品之犯行無涉，與刑法第
      三十八條第一項第二款之裁量沒收要件不符，復非屬法定
      應為義務沒收之違禁物品，自無從於本件被告刑之宣告項
      下併為沒收之諭知。
    7.另警於九十四年五月二十四日十一時三十分許，在臺北縣
      中和市○○街二三四巷四號二樓扣得被告壬○○所有之第
      二級毒品大麻（淨重一點二公克），核與本件被告販賣、
      轉讓第一級毒品海洛因與轉讓第二級毒品安非他命之行為
      無關，經查被告壬○○亦未因此持有或施用第二級毒品大
      麻之行為受訴追裁判，應由檢察官另行依法處理。
    8.末按毒品危害防制條例第十九條第一項規定：「犯第四條
      至第九條、第十二條、第十三條或第十四條第一項、第二
      項之罪者，其供犯罪所用或因犯罪所得之財物，均沒收之
      ，如全部或一部不能沒收時，追徵其價額或以其財產抵償
      之」，而現金新臺幣本身即為我國貨幣價值之表示，不發
      生追徵其價額之問題，如所得現款全部或一部不能沒收時
      ，應以其財產抵償之；其餘財物如全部或一部不能沒收時
      ，應追徵其價額或以其財產抵償之（最高法院九十三年度
      台上字第一三六五號判決意旨參照）。本件壬○○、辛○○共同販賣第一級毒品所得財物合計為三萬七千元（出售
      予己○○部分得款九千元，出售予丁○○部分得款三千元
      ，出售予張玉成部分得款一萬元，出售予顏世杰部分得款
      一萬五千元），及被告壬○○、辛○○共同販賣第二級毒
      品所得財物新臺幣三萬五千元（出售予丙○○、己○○部
      分得款三萬元，出售予丁○○部分得款五千元），與被告
      壬○○、辛○○、己○○、丙○○共同販賣第一級毒品所
      得財物新臺幣二千五百元（即出售予庚○○部分之得款）
      ，核均屬其等因犯毒品危害防制條例第四條第一項及同條
      第二項之罪所得財物，惟未扣案，依前開之說明應併分別
      諭知以其等財產抵償之。
二、不另為無罪諭知部分：
  (一)起訴書記載公訴意旨尚以：
    1.被告壬○○、辛○○基於販賣第一級毒品及第二級毒品之
      共同犯意聯絡，由壬○○於不詳時地，向姓名年籍不詳綽
      號「俊仔」、「小剛」之成年男子，販入第一級毒品海洛
      因及第二級毒品安非他命等情，因認其二人就此亦涉犯毒
      品危害防制條例第四條第一項、第二項之販賣第一級毒品
      罪及販賣第二級毒品罪嫌。
    2.被告壬○○、辛○○基於販賣第二級毒品之共同犯意聯絡
      ，於九十四年五月二十四日在臺北縣中和市○○街（起訴
      書誤植為華新街）二三四巷四號二樓，以一千元之價格出
      售第二級毒品安非他命予癸○○，因認其二人就此亦涉犯
      毒品危害防制條例第四條第二項之販賣第二級毒品罪嫌。
    3.被告壬○○、辛○○基於販賣第二級毒品之共同犯意聯絡
      ，於九十四年四月二十三日在不詳地點，以二千元之價格
      出售第一級毒品海洛因予丙○○，因認其二人就此亦涉犯
      毒品危害防制條例第四條第一項之販賣第一級毒品罪嫌。
    4.被告壬○○、辛○○基於販賣第一級毒品之共同犯意聯絡
      ，於九十四年五月九日在位於臺北縣中和市○○街（起訴
      書誤植為華興街）之全家便利商店，以八千元之價格出售
      第一級毒品海洛因予戊○○，因認其二人就此亦涉犯毒品
      危害防制條例第四條第一項之販賣第一級毒品罪嫌。
    5.被告壬○○、辛○○基於販賣第一級毒品之共同犯意聯絡
      ，於不詳時間在不詳地點，以四千元之價格出售第一級毒
      品海洛因予丁○○，因認其二人就此亦涉犯毒品危害防制
      條例第四條第一項之販賣第一級毒品罪嫌。
    6.被告壬○○基於與被告辛○○間販賣第一級毒品及第二級
      毒品之共同犯意聯絡，於九十四年四月二十二日，在不詳
      地點以二千元之價格出售第二級毒品安非他命予甲○○，
      惟並未實際收取價款；又於九十四年四月二十四日及同年
      月二十八日，在乙○○位於臺北縣板橋市○○路一七四巷
      七號住處，均以三千元之價格分別出售第一級毒品海洛因
      與第二級毒品安非他命，因認被告壬○○就此亦涉犯毒品
      危害防制條例第四條第一項、第二項之販賣第一級毒品罪
      嫌及販賣第二級毒品罪嫌。另被告壬○○、辛○○尚基於
      販賣第一級毒品之共同犯意聯絡，於九十四年五月二十三
      日二十一時許，同在上址以四千元之價格，出售第一級毒
      品海洛因予乙○○，因認被告壬○○、辛○○就此亦涉犯
      毒品危害防制條例第四條第一項之販賣第一級毒品罪嫌。
    7.被告丙○○於九十四年四月二十五日，亦與被告己○○共
      同受被告辛○○之委託，在不詳地點以不詳價格出售第一
      級毒品海洛因予「小涵」，因認被告丙○○就此亦涉犯毒
      品危害防制條例第四條第一項之販賣第一級毒品罪嫌。
  (二)公訴人於本件起訴後，尚提出九十五年度蒞字第三三八五號
    補充理由書，以壬○○於九十四年四月間某日，在其位於臺
    北縣板橋市○○○街某處之租處附近，以四千五百元之價格
    ，出售第一級毒品海洛因；又同於九十四年四月間某日，在
    其位於臺北縣板橋市○○○街某處之租處附近，以三千元之
    價格，出售第一級毒品海洛因（數量不詳）予庚○○，因認
    此部分亦涉犯毒品危害防制條例第四條第一項之販賣第一級
    毒品嫌。
  (三)按犯罪事實應依證據認定之，無證據不得認定犯罪事實，刑
    事訴訟法第一百五十四條第二項定有明文。又認定犯罪事實
    所憑之證據，雖不以直接證據為限，間接證據亦包括在內，
    然而無論直接或間接證據，其為訴訟上之證明，須於通常一
    般之人均不致有所懷疑，而得確信其為真實之程度者，始得
    據為有罪之認定，倘其證明尚未達到此一程度，而有合理之
    懷疑存在時，事實審法院在心證上無從為有罪之確信，自應
    為無罪之判決，最高法院七十六年度台上字第四九八六號判
    例意旨闡示甚明。且刑事訴訟上證明之資料，無論其為直接
    或間接證據，均須達於通常一般之人均不致有所懷疑，而得
    確信其為真實之程度，始得據為有罪之認定，若其關於被告
    是否犯罪之證明未能達此程度，而有合理懷疑之存在，致使
    無從形成有罪之確信，根據「罪證有疑，利於被告」之證據
    法則，即不得遽為不利被告之認定，最高法院亦著有七十六
    年度臺上字第四九八六號判例足資參照。
  (四)公訴人認被告壬○○、辛○○及丙○○涉有上開犯罪嫌疑，
    無非係以被告辛○○於警詢及偵查中之供述、癸○○、丙○○、戊○○、丁○○、甲○○、乙○○於警詢及偵查中之供
    述，及卷附通訊監察譯文等，為其論據。
  (五)訊之被告壬○○堅詞否認向「俊仔」、「小剛」購買海洛因
    及安非他命，及前述與被告辛○○基於共同犯意聯絡出售毒
    品予癸○○、丙○○、戊○○、丁○○、甲○○、乙○○及
    庚○○之犯行，辯以從無出售毒品予他人之行為，被告辛○○及其兄庚○○均係因心懷不滿而為不實指述等語。被告辛○○雖坦自承有上述出售毒品予丙○○、戊○○及丁○○之
    行為，然堅詞否認其他犯行，辯稱毒品係由被告壬○○所購
    入，且未曾出售予癸○○、另伊係免費贈與海洛因及安非他
    命甲○○及乙○○，並無價售之情形等語。被告丙○○亦否
    認上述犯行，辯以並無受託轉交毒品予「小涵」之情事等語
  (六)經查：
    1.被告辛○○固曾於警詢及偵查中供稱扣案海洛因及安非他
      命係向「剛哥」、「阿俊」購得云云（參九十四年度偵字
      第八九一三號偵查卷第三十二頁、第八十二頁），惟除此
      之外別無其他任何事證可資為此部分犯行之證明。且被告
      辛○○上開證述極為簡略，對於購買之時間、地點、價格
      及數量等均付之闕如，自難徒憑此項空泛之供述遽為確有
      此項販入毒品之證明。
    2.證人癸○○固曾於警詢中供稱曾於九十四年五月二十四日
      在臺北縣中和市○○街二三四巷四號二樓向被告壬○○、
      辛○○以一千元購買毒品云云（參九十四年度偵字第八九
      一三號偵查卷第三十七頁），惟除此之外別無其他任何事
      證可資為此部分犯行之證明。且證人癸○○於本院審理中
      亦堅稱其施用之毒品係向一綽號「小武」之人所購，未曾
      向被告壬○○、辛○○購買，而其警詢中因一直昏睡，不
      知警察在筆錄上如何記載等語（參本院九十五年一月十日
      審判筆錄），則其上開警詢中不利被告壬○○、辛○○之
      供述是否與事實相符，已殊值存疑。況其上開警詢供述就
      所稱毒品之種類究係海洛因或安非他命亦未見敘明，其內
      容亦欠詳實。是在別無其他積極事證存在之情形下，尚不
      得以證人癸○○此項供述遽認被告壬○○、辛○○有此等
      犯行。
    3.被告丙○○於本院審理中雖稱曾於九十四年四月二十三日
      與被告辛○○連繫購買海洛因事宜等語，惟證人己○○證
      稱丙○○僅施用安非他命，而該次實係伊自己以二千元之
      價格向被告辛○○所購等語（參本院九十五年四月七日審
      判筆錄）。觀之卷附被告辛○○、丙○○於九十五年四月
      二十三日二十三時二十四分所為通話之通訊監察譯文，其
      內容實係被告辛○○向被告丙○○詢問是否同意己○○購
      買二千元之海洛因之對話，並無被告丙○○向被告辛○○
      購買之內容（參九十四年度偵字第八九一三號偵查卷第一
      八八頁），公訴人以此作為出售海洛因予丙○○之證據方
      法，即有證據方法與待證事實不相適合之瑕疵。此外，復
      無其他積極事證可認確有此項犯罪事實，自不得遽行認定
      。
    4.證人戊○○於本院審理時，明確證稱僅向被告辛○○購買
      二千元之安非他命，並無於九十四年五月九日向被告壬○○、辛○○購買第一級毒品海洛因之情事，當日實係前去
      為友人「小涵」清償積欠被告辛○○八千元之債務等語（
      參本院九十五年一月十日審判筆錄）。參諸被告辛○○、
      證人戊○○於九十五年五月九日五時三十一分所為通話之
      通訊監察譯文，其對話實係被告辛○○向證人戊○○表示
      某人（依證人戊○○之供述係指綽號「小涵」之女子）要
      伊向戊○○拿八千元等內容，並無證人戊○○向被告辛○○購買之陳述（參九十四年度偵字第八九一三號偵查卷第
      一九二頁），公訴人以此作為被告辛○○、壬○○出售海
      洛因予戊○○之證據方法，亦有證據方法與待證事實不相
      適合之瑕疵。此外，復無其他積極事證可認確有此項犯罪
      事實，尚不得逕為認定。
    5.證人丁○○固曾於偵查中供稱曾向被告壬○○購買兩次第
      一級毒品海洛因，每次四千元等語，然除其中一次能敘明
      係於九十四年五月九日所購買，並有卷附記載被告辛○○
      與丁○○當日連繫購買事宜對話內容之通訊監察譯文可為
      佐據（參九十四年度偵字第八九一三號偵查卷第一九三頁
      ，依證人戊○○在本院之證述，該次嗣後因故並未購買，
      而係於翌日即九十四年五月十日再向被告壬○○連繫後始
      行購買），而經本院認定如前外，其所稱另一次購買海洛
      因之時間、地點及數量，均未見說明，是否屬實已難得其
      確信。且證人丁○○於本院審理中結證證述時，亦明確陳
      稱海洛因部分僅在九十四年五月十日向被告壬○○、辛○○購買乙次，並支付三千元價金等語（參本院九十五年五
      月十九日審判筆錄），實亦難認其確有向被告壬○○、辛○○購買第二次海洛因之情形。是在別無其他積極事證存
      在之情形，此部分犯罪事實尚屬不能證明。
    6.被告辛○○於九十四年四月二十二日交付甲○○之第二級
      毒品安非他命，及於九十四年四月二十四日及同年月二十
      八日，交付乙○○之第一級毒品海洛因與第二級毒品安非
      他命，實係其本於情誼基於轉讓之犯意，無償贈與而單獨
      轉讓之，並非基於與被告壬○○之共同犯意聯絡而為販賣
      ，已詳述如前，自不得認被告壬○○於此有何販賣轉毒品
      之犯罪。又證人乙○○固曾於警詢中陳稱於九十五年五月
      二十三日向被告被告辛○○以四千元購得第一級毒品海洛
      因云云，又偵查中又稱該次本來要買，但被告辛○○、壬○○並未收錢等語（參九十四年度八九一三號偵查卷第四
      十三頁、第五十七頁）前後所述容有出入，是否屬實已非
      毫無可疑；且其嗣於本院審理中結證後，明確證稱僅在九
      十四年四月二十四日及二十八日兩度由被告辛○○贈送毒
      品，至於九十四年五月二十三日則沒有拿毒品等語（參本
      院九十五年一月十日審判筆錄），則其上開警詢、偵查中
      所為不利被告壬○○、辛○○之供述尤難確認與事實相符
      。此外遍閱卷證並無其他關於此部分販賣或轉讓第一級毒
      品犯行之事證存在，自難能遽為認定。
    7.被告辛○○固曾委由被告己○○交付所出售之第一級毒品
      海洛因予「小涵」，惟並無任何事證可認被告丙○○曾參
      與該次行為，公訴人遽指被告丙○○有此項犯行，已乏所
      據。且被告丙○○受被告辛○○委託而與被告己○○共同
      代為交付毒品之取款之行為，係於九十四年四月三十日至
      同年五月二日被告辛○○前往雲林縣斗六市，而使被告丙○○、己○○暫住其租所之期間內，已如前述，而上開送
      交毒品予「小涵」之時間則為在此之前之九十四年四月二
      十五日，尤難認被告丙○○確有參與其事。是在缺乏其他
      事證佐參之情形下，此部分僅能認定係被告辛○○委託被
      告己○○單獨代送，而不能逕認被告丙○○亦有犯意聯絡
      或行為分擔。
    8.上述被告壬○○兩度出售海洛因予庚○○之犯行，固經證
      人庚○○於本院審理中證述綦詳（參本院九十五年二月九
      日審判筆錄），惟被告壬○○堅詞否認其事，而證人庚○○係被告辛○○之胞兄，具手足親情之密切關係，本院審
      酌被告辛○○與壬○○於本件訴訟處於相對立之地位而有
      利害關係（被告辛○○不僅自白犯罪，並指陳被告壬○○
      為共同正犯），於此情形下其證述可信度較之一般無利害
      關係之證人而言顯然有別，應有其他事證佐據，以為其真
      實性之察考。然此部分除證人庚○○於審理中之證述外，
      並無任何事證可資佐憑，尚難摒除其為脫減被告辛○○刑
      責或遷責被告壬○○而為不實證述之可能性，自難遽信屬
      實，而不得徒憑其證述遽認被告壬○○確有是項犯行。
    9.綜上所述，公訴人所指前開販賣第一級毒品及第二級毒品
      犯罪，依卷存證據考察均尚未能證明，復無其他事證可資
      認定，依首揭之說明，並基於「罪證有疑，利於被告」之
      刑事訴訟法則，本院認被告壬○○、辛○○及丙○○此部
      分之犯罪尚屬不能證明，原應為無罪之諭知，惟公訴人認
      此與經起訴論科部分有連續犯之裁判上一罪關係，爰不另
      為無罪之諭知，併此說明。
三、末查警於九十四年五月二十四日十一時三十分許，至被告壬○○及辛○○位於臺北縣中和市○○街二三四巷四號二樓住
    處執行搜索，尚扣得第二級毒品大麻（淨重一點二公克），
    依被告壬○○及辛○○於警詢、偵查及本院準備程序中之供
    述，係屬被告壬○○所有。此部分所涉施用或單純持有第二
    級毒品犯行部分，核與本件販賣毒品部分無涉，參諸卷附臺
    灣高等法院被告前案紀錄表及本案查獲後相關施用毒品之判
    決書類，亦未見有偵查訴追之情形，應由檢察官另依法處理
    ，附此敘明。
據上論斷，應依刑事訴訟法第二百九十九條第一項前段、第三百
條，毒品危害防制條例第四條第一項、第二項、第八條第一項、
第二項、第十八條第一項前段、第十九條第一項，刑法第十一條
前段、第二十八條、第五十六條、第五十五條、第四十七條、第
五十九條、第六十四條第一項、第二項、第六十五條第一項、第
二項、第五十一條第五款、第三十七條第一項、第三十八條第一
項第二款，判決如主文。
本案經檢察官曾文鐘到庭執行職務。
中    華    民    國    95    年    6     月     2    日
                  刑事第十庭  審判長法  官  侯  志  融
                                    法  官  張  宏  節
                                    法  官  楊  博  欽
以上正本證明與原本無異
如不服本判決應於送達後10日內向本院提出上訴狀
                                    書記官  李  慈  容
中    華    民    國    95    年    6     月     2    日
附錄本案論罪科刑法條全文：
毒品危害防制條例第四條
  製造、運輸、販賣第一級毒品者，處死刑或無期徒刑；處無期
  徒刑者，得併科新台幣一千萬元以下罰金。
  製造、運輸、販賣第二級毒品者，處無期徒刑或七年以上有期
  徒刑，得併科新台幣七百萬元以下罰金。
  製造、運輸、販賣第三級毒品者，處五年以上有期徒刑，得併
  科新台幣五百萬元以下罰金。
  製造、運輸、販賣專供製造或施用毒品之器具者，處一年以上
  七年以下有期徒刑，得併科新台幣一百萬元以下罰金。
  前四項之未遂犯罰之。
毒品危害防制條例第八條
  轉讓第一級毒品者，處一年以上七年以下有期徒刑，得併科新
  臺幣一百萬元以下罰金。
  轉讓第二級毒品者，處六月以上五年以下有期徒刑，得併科新
  臺幣七十萬元以下罰金。
  轉讓第三級毒品者，處三年以下有期徒刑，得併科新臺幣三十
  萬元以下罰金。
  轉讓第四級毒品者，處一年以下有期徒刑，得併科新臺幣十萬
  元以下罰金。
  前四項之未遂犯罰之。
  轉讓毒品達一定數量者，加重其刑至二分之一，其標準由行政
  院定之。


司法院資訊處製作；財團法人民間司法改革基金會備份。
